臺中高等行政法院裁定
111年度交上再字第5號
聲  請  人  林大欽                                  
相  對  人  交通部公路總局新竹區監理所

代  表  人  吳季娟              
上列當事人間因交通裁決事件，聲請人對於中華民國110年11月8
日本院110年度交上字第96號裁定，聲請再審，本院裁定如下：
    主　文
一、再審之聲請駁回。
二、再審訴訟費用由再審聲請人負擔。
    理　由
一、按對於確定裁定聲請再審，應依行政訴訟法第283條準用同
    法第277條第1項第4款之規定表明再審理由，此為必須具備
    之程式。所謂表明再審理由，必須指明確定裁定有如何合於
    同法第273條所定再審事由之具體情事，始為相當。倘僅泛
    言有再審事由而無具體情事者，仍難謂已合法表明再審理由
    ，所為再審之聲請，即屬不合法。上開規定，依同法第237
    條之9第3項規定，於交通裁決事件訴訟程序準用之。又聲請
    再審，乃對於確定裁定不服之程序，故聲請再審，必須就該
    聲明不服之確定裁定為前揭說明之指摘；故倘其聲請，雖聲
    明係對某件確定裁定為再審，但其聲請狀載理由，實為指摘
    前程序之事實狀況，而對該聲明不服之確定裁定，並未指明
    有如何法定再審理由之具體情事，亦難認為已合法表明再審
    理由，自應以其聲請再審為不合法而予以駁回。
二、聲請人駕駛其侄子所有之MTY-6002號普通重型機車於民國10
    9年3月8日17時31分許，行經臺中市○○區○○路○段000號前因
    違反道路交通管理事件，為臺中市政府警察局豐原分局（下
    稱舉發機關）警員於109年3月8日製開第GT0352634號舉發違
    反道路交通管理事件通知單，舉發聲請人「駕照註銷仍駕車
    」之違規行為，並經相對人所屬苗栗監理站依據道路交通管
    理處罰條例第21條、違反道路交通管理事件統一裁罰標準及
    處理細則第41條、第43條、第44條及第67條規定，於109年6
    月10日以竹監苗字第54-GT0352634號裁決書（下稱原處分）
    ，裁處聲請人罰鍰新臺幣（下同）6,000元，限於109年7月1
    0日前繳納。聲請人不服，提起行政訴訟，經臺灣臺中地方
    法院（下稱原審法院）以109年度交字第299號行政訴訟判決
    駁回。聲請人仍不服，提起上訴，因裁判費繳費不足，逾期
    未補正而經本院於110年11月8日以110年度交上字第96號裁
    定（下稱原確定裁定）駁回其上訴確定。聲請人不服原確定
    裁定，前於110年12月20日聲請再審，經本院於111年3月29
    日以110年度交上再字第8號裁定駁回在案，復於同年5月25
    日就原確定裁定聲請本件再審。
三、聲請人主張略以：聲請人於上班途中遭員警追逐，致遭裁決
    6,000元罰鍰（聲請人誤繕為9,600元)。因經年累月遭違法
    攻擊，相對人所為裁決違法。聲請人於過去30幾年不斷遭到
    執法機關暴力對待，在過去10幾年，聲請人不斷向行政院、
    總統府、監察院、内政部、警政署等主管機關提出陳情、訴
    願；不斷向地方法院、高等法院提起告訴，未有任何一個機
    關接受聲請人之陳情、訴願。相對人違反憲法第8條、第10
    條、第152條、第171條；行政程序法第1條、第9條、第17條
    、第68條、第111條、第112條；刑法第211條、第315條之1
    、第302條、第320條、第325條、第337條；個人資料保護法
    第1條、第5條、第8條、第15條；公務員懲戒法第2條等規定
    。聲請人目前仍跟臺灣高等法院李彥文院長提告中，仍未受
    理；所有暴力行為與裁罰皆違法無效，請立即歸還包括前面
    執行之數百萬，及聲請人之行照、駕照、身分證、車牌、健
    保卡、機車保險卡等詞，並聲明：㈠廢棄原確定裁定，㈡原處
    分撤銷。
四、相對人答辯略以：
  ㈠按駕駛人之機車駕駛執照受吊扣或吊銷處分期間，禁止其駕
    駛機車上路，俾達實務裁罰目的與駕駛執照管理完備之一致
    性。查詢聲請人駕籍狀況，於99年3月20日至100年3月19日
    因違規案件受駕駛執照吊銷處分，此部分於警方提供之採證
    影像中聲請人所提略有不同，更與聲請人陳述之相關理由有
    所出入；另聲請人自駕駛執照受處分吊銷期滿後並無駕駛執
    照考領之紀錄，其機車駕駛執照狀態為吊銷，在未考領合法
    之機車駕駛執照前仍於109年3月8日駕駛機車，視交通法規
    為無物，是本件舉發機關依法舉發並無違誤，聲請人臨訟之
    情，並不可採。
  ㈡警察既屬執法人員，與聲請人素無怨懟，當無需任意取締聲
    請人違規案件徒增糾紛之必要。且以一般執勤員警之專業訓
    練而言，對於該等職務上事項之觀察程序，自較一般人更為
    專注，自無誤判可能，此類案件係委由當場執行取締勤務之
    公務員本身其認識及判斷而舉發，以達成維持交通秩序之目
    的，且警員執行公務時，本身即受有行政懲處責任之監督。
    本件舉發員警當場攔查且經相關查詢後之結果，製單舉發聲
    請人係於法有據。司法審查之行政訴訟程序上，舉發員警立
    於證人之地位而證述其當時親身目擊及見聞之交通違規行為
    經過，亦屬於法定證據方法之一，於法亦非有違，並聲明：
    駁回聲請人之聲請。
五、經查，本件聲請人因未據繳納再審之裁判費，亦未表明就本
    件再審理由及關於再審理由並遵守不變期間之證據，經本院
    於111年5月27日以裁定命聲請人於收受裁定後7日內補正，
    該裁定已於111年6月2日寄存送達於苗栗卓蘭郵局，有送達
    證書附卷可稽（本院卷第47頁）。聲請人雖於111年6月17日
    補繳裁判費新臺幣300元，惟其於111年6月14日提出之行政
    訴訟聲請再審狀之書狀內容與前開再審聲請狀(聲請狀載為
    抗告狀)內容相同，仍未補正前開程式上之欠缺，對於本件
    聲請再審之原確定裁定有何行政訴訟法第273條第1項所定之
    再審事由，並未明確指摘，自難認其已就原確定裁定具體表
    明再審事由，依據首開規定及說明，其聲請再審自屬不合法
    ，應裁定駁回。
六、結論：本件聲請再審為不合法。
中　　華　　民　　國　　111 　年　　7 　　月　　29　　日
                  臺中高等行政法院第三庭
                        審判長法  官　陳  文  燦
　　　　　　　　　　      　　法  官　張  鶴  齡
　　　　　　　　　　　　　　　法  官　楊  嵎  琇

以上正本證明與原本無異。
本裁定不得抗告。
中　　華　　民　　國　　111 　年　　7 　　月　　29　　日
                              書記官　詹靜宜